# 请教陈版：同一控制下吸收合并存续公司注册资本的问题

提问人：小车_Happy 时间：2020-10-14 11:37:00
背景：同一控制下的吸收合并，被合并方净资产为负数。
问题：吸收合并后存续公司的注册资本确定以及实收资本到位的认定。
根通过查阅论坛上的帖子和《瑞华研究2010-2019汇编》中“问题6-4-2（吸收合并中存续企业注册资本设定问题）”的结论是： 基于谨慎考虑，如果被合并方因为累计亏损等原导致净资产小于其原有的实收本或注册资本，则不建议因吸收合并而增加的注册资本和实收资本超出被合并方的净资产额。我查到实务中一个案例，是同一控制下吸收合并，被合并方净资产为负数，但合并后存续企业注册资本和实收资本均确认为原两个企业的注册资本和实收资本之和，法律意见的结论是不存在出资不到位，如下：
吸收合并出资是否到位的回复.png.png (416.05 KB, 下载次数: 0)
文灿股份法律回复意见
昨天 11:40 上传
主要的观点有 2 条： 根据大华会计师事务所（特殊普通合伙）珠海分所出具的大华审字[2013]030286 号《审计报告》，文灿有限 2012 年初归属于母公司所有者权益为246,506,564.42 元；根据大华会计师事务所有限公司珠海分所出具的大华（珠）审字[2011]30 号《审计报告》，南海雄邦截至 2011 年 9 月 30 日的净资产为-4,202,638.57 元。文灿有限吸收合并南海雄邦之时，虽然南海雄邦的净资产为负，但文灿有限与南海雄邦的净资产之和远高于吸收合并后的注册资本5,300万元。
根据大华会计师事务所有限公司珠海分所出具的大华（珠）审字[2011]30号《审计报告》，南海雄邦截至 2011 年 9月 30 日的无形资产账面余额为6,442,594.45 元，该无形资产是位于佛山市南海区里水镇的面积为49,455.70平方米的工业用地土地使用权。根据南海区国土城建和水务局公告的 2012 年 3 月份交易编号为佛南（挂）2012-017、佛南（挂）2012-018 的佛山市南海区里水镇的工业用地出让交易结果，其平均成交价格约为 530 元/平方米；若依此价格计算，截至验资基准日 2012 年 3 月 31 日，南海雄邦拥有的权属期限尚余约37.5 年的工业用地土地使用权价值约为19,658,640.75 元，南海雄邦的净资产约为8,726,529.16 元，远高于南海雄邦的注册资本 300 万元。根据法律意见，第一：合并后的净资产远高于注册资本；第二：被合并方账面净资产为负，但公允价值为正，远高于注册资本。想请问陈版，对于这个案例中的结论如何理解？

回答人：chenyiwei
这更多地是一个法律问题，建议咨询律师意见。确保遵循“工商企字[2011]226号文”的规定是最基本的底线。在此基础上，基于谨慎原则，可以建议企业采用更谨慎的处理，设定更小的注册资本和实收资本，但只要不突破“工商企字[2011]226号文”的规定，则就是合规的。